【裁判字號】    96,訴,2919
【裁判日期】    970430
【裁判案由】    公共危險等
【裁判全文】
臺灣板橋地方法院刑事判決              96年度訴字第2919號
公  訴  人  臺灣板橋地方法院檢察署檢察官
被      告  乙○○
                    （現於臺灣臺北看守所羈押中）
指定辯護人?本院公設辯護人丙○○
上列被告因公共危險等案件，經檢察官提起公訴（96年度偵字第
11253 號），本院判決如下：
    主  文
乙○○放火燒燬現未有人所在之他人所有建築物未遂，處有期徒
刑壹年捌月，減為有期徒刑拾月。又以加害生命、財產之事恐嚇
他人，致生危害於安全，處拘役參拾日，如易科罰金，以新臺幣
壹仟元折算壹日，減為拘役拾伍日，如易科罰金，以新臺幣壹仟
元折算壹日。
    事  實
一、乙○○與甲○○原係男女朋友，而甲○○則係臺北縣鶯歌鎮
    ○○街5 號1 樓「沅原企業社」負責人，因乙○○不滿雙方
    分手之故，竟於民國96年2 月7 日凌晨4 時29分許，基於放
    火燒燬現未有人所在之他人所有建築物之犯意，擅自進入其
    時無人在內之「沅原企業社」（無故侵入他人建築物部分未
    據告訴），以自備之打火機點燃該企業社作業區內堆放之紙
    箱及塑膠椅附近之物品，著手放火燒燬現未有人所在之該建
    築物，並旋即逃離現場。嗣經鄰居發現上址有起火燃燒、冒
    煙之現象，撥打119 通報消防人員即時趕往現場，迅速將火
    勢撲滅，該建築物始未遭燒燬而未遂，僅沅原企業社內價值
    約新臺幣（下同）30萬元之紙箱、塑膠椅、工作桌、傳真機
    等物付之一炬。嗣經警調閱現場附近之監視錄影畫面，因而
    查悉上情。
二、乙○○另基於恐嚇之犯意，自96年2 月7 日凌晨至上址放火
    後至96年2 月中旬，接續以其所有之0000000000號行動電話
    ，傳送「我身上帶兩立巴樂浪（意指兩顆爆裂物）我感到不
    舒服沒有辦法去治腦袋神經的時候連我自己多會害怕了想不
    過來的時候那就不好了」、「是妳的一句話逼我走上絕路的
    、我作鬼也不會放過妳，妳背叛我要付出代價，這次讓妳損
    失2 、30萬元，下一次就要賠上百萬元」等簡訊至甲○○使
    用之行動電話，以此等加害生命、財產之事恫嚇甲○○，使
    甲○○心生畏懼，致生危害於安全。
三、案經甲○○訴由臺北縣政府警察局三峽分局報請臺灣板橋地
    方法院檢察署檢察官偵查起訴。
    理  由
一、按被告以外之人於審判外之言詞或書面陳述，除法律有規定
    者外，不得作為證據，刑事訴訟法第159 條第1 項固定有明
    文。惟被告以外之人於審判外之陳述，雖不符同法第159 條
    之1 至之4 之規定，而經當事人於審判程序同意作為證據，
    法院審酌該言詞陳述或書面陳述作成時之情況，認為適當者
    ，亦得為證據；當事人、代理人或辯護人於法院調查證據時
    ，知有第159 條第1 項不得為證據之情形，而未於言詞辯論
    終結前聲明異議者，視為有前項之同意，此亦據同法第159
    條之5 規定甚明。查本件被告乙○○、檢察官及辯護人於本
    院準備程序中均未就證據能力提出爭執，且迄於言詞辯論終
    結前，亦未就本院所調查之證據主張有刑事訴訟法第159 條
    第1 項不得為證據之情形，應認其等均已同意得作為本案之
    證據。從而，本判決後引之證據資料縱有屬傳聞證據，且不
    符刑事訴訟法第159 條之1 至之4 之規定者，經本院審酌各
    該證據資料作成時之一切客觀情況，認無不適當之情事，均
    認有證據能力，合先敘明。
二、上揭犯罪事實，業據被告於本院審理時坦承不諱，核與證人
    甲○○於警詢及本院審理中證述之情節相符，並有臺北縣政
    府消防局火災原因調查報告書、本院97年4 月10日勘驗筆錄
    、0000000000號及0000000000號行動電話之雙向通聯紀錄與
    通聯調閱查詢單各1 份、監視錄影器翻拍照片10張附卷可稽
    ，足認被告之自白與事實相符。本案事證至為明確，被告犯
??行堪予認定，應依法論科。
三、核被告所為，係犯刑法第174 條第1 項、第4 項之放火燒燬
    現未有人所在之他人所有建築物未遂罪及同法第305 條之恐
    嚇罪。被告已著手於放火行為之實施，惟未生燒燬建築物之
    結果，為未遂犯，爰依刑法第25條第2 項之規定減輕其刑。
    被告先後數次以行動電話簡訊恐嚇甲○○之犯行，乃係本於
    同一恐嚇之犯意，於密接之時間地接續實施，侵害同一法益
    ，依一般社會觀念，各行為間之獨立性極為薄弱，在時間差
    距上難以強行分開，在法律上評價為數個舉動之接續施行，
    為包括之一行為，屬接續犯，僅論以一恐嚇罪。被告所犯上
    開二罪間，犯意各別，行為互殊，應予分論併罰。爰審酌被
    告犯罪之動機、目的、手段、所生危害程度、犯罪後坦承犯
    行及被害人甲○○就恐嚇部分願意宥恕被告，就放火部分亦
    同意處以被告較輕刑度等一切情狀，就其所犯之罪，分別量
    處如主文所示之刑，並就拘役部分諭知易科罰金之折算標準
    ，以資懲儆。
四、又被告本件犯罪之時間均係在96年4 月24日以前，經核合於
    中華民國九十六年罪犯減刑條例所列減刑條件（被告係於上
    述減刑條例施行後始遭本院通緝並經緝獲到案，有本院96年
    11月30日通緝書在卷可稽，是本件尚與該條例第5 條不得減
    刑之情形有別），且皆非該條例第3 條所定不得減刑之罪名
    ，應依該條例第2 條第1 項第3 款規定，各減其宣告刑之2
    分之1 ，並就恐嚇罪部分諭知減刑後易科罰金之折算標準。
    被告用以實施放火行為之打火機1 紙，並未扣案，為免將來
    執行之困難，爰不予宣告沒收。
據上論斷，應依刑事訴訟法第299 條第1 項前段，刑法第174 條
第4 項、第1 項、第305 條、第25條、第41條第1 項前段，中華
民國九十六年罪犯減刑條例第2 條第1 項第3 款、第7 條，判決
如主文。
本案經檢察官林俊峰到庭執行職務。
中    華    民    國    97    年    4     月    30    日
                  刑事第七庭  審判長法  官  胡堅勤
                                    法?官  李君豪
                                    法?官  吳佳穎
以上正本證明與原本無異
如不服本判決應於送達後10日內向本院提出上訴狀
                                    書記官  陳香君
中    華    民    國    97    年    4     月    30    日
附錄本案論罪科刑法條全文：
中華民國刑法第174 條
（放火失火燒燬非現住建築物及交通工具罪）
放火燒燬現非供人使用之他人所有住宅或現未有人所在之他人所
有建築物、礦坑、火車、電車或其他供水、陸、空公眾運輸之舟
、車、航空機者，處3 年以上10年以下有期徒刑。
放火燒燬前項之自己所有物，致生公共危險者，處6 月以上5 年
以下有期徒刑。
失火燒燬第 1 項之物者，處 6 月以下有期徒刑、拘禁或 3 百元
以下罰金。失火燒燬前項之物，致生公共危險者，亦同。
第1 項之未遂犯罰之。
中華民國刑法第305條（恐嚇危害安全罪）
以加害生命、身體、自由、名譽、財產之事，恐嚇他人致生危害
於安全者，處2年以下有期徒刑、拘役或300元以下罰金。


司法院資訊處製作；財團法人民間司法改革基金會備份。
